臺灣高雄地方法院民事判決
111年度鳳小字第933號
原      告  羅玉玲  

被      告  錢志維  
上列當事人間請求損害賠償事件，原告提起刑事附帶民事訴訟，
經本院刑事庭裁定移送前來（111年度附民字第299號），本院於
民國111年11月10日言詞辯論終結，判決如下：              
    主      文
被告應給付原告新臺幣肆萬元，及自民國一一一年五月十六日起
至清償日止，按週年利率百分之五計算之利息。
本判決得假執行。但被告以新臺幣肆萬元為原告預供擔保，得免
為假執行。
    事實及理由
一、按小額訴訟之訴狀送達後，原告不得將原訴變更或追加他訴
    ，但擴張或減縮應受判決事項之聲明者，不在此限，民事訴
    訟法第436條之23、第436條第2項、第255條第1項第3款、分
    別定有明文。查本件原告於起訴時原聲明請求准供擔保宣告
    假執行(附民卷第5頁)，嗣於本院審理中，撤回假執行之聲
    請，核屬減縮應受判決事項之聲明，而變更聲明如下述(本
    院卷第95頁)，與上開規定相符，應予准許。
二、被告經合法通知，無正當理由而未於言詞辯論期日到場，核
    無民事訴訟法第386條各款所列情形，爰依原告之聲請，由
    其一造辯論而為判決。
三、原告主張：被告基於參與犯罪組織之犯意，於民國109年10
    月某日起，加入真實姓名、年籍均不詳、暱稱「i88娛樂城
    客服人員」之成年人所組成3人以上，以實施詐術為手段，
    具有持續性、牟利性之有結構性組織之詐欺集團，並與「i8
    8娛樂城客服人員」及其所屬詐欺集團之成員共同意圖為自
    己不法之所有，而基於3人以上犯詐欺取財罪，及掩飾、隱
    匿特定犯罪所得之去向及所在之犯意聯絡，由集團其他成員
    負責策定犯罪計畫、居中聯繫、以通訊軟體向被害人施以詐
    術等工作，被告則負責提供其配偶訴外人陳緯琳申辦之臺灣
    土地銀行大發分行帳號000000000000號帳戶（下稱系爭帳戶
    ）予「i88娛樂城客服人員」，作為集團之犯罪工具，並擔
    任依指示前往提領贓款再繳回集團之車手工作。嗣「i88娛
    樂城客服人員」所屬詐欺集團成員，於109年12月11日12時
    許起，以LINE暱稱「李恆哲」向原告表示：可在「百達娛樂
    城」投資獲利云云，致原告陷於錯誤，遂依指示分別於109
    年12月11日22時39分許匯款新臺幣(下同)10,000元，同日22
    時45分許匯款30,000元至系爭帳戶，被告於109年12月11日2
    2時53分許、同日22時56分許，以操作自動櫃員機之方式自
    系爭帳戶提領20,000元、20,000元，造成原告受有財產上損
    害40,000元等語。為此，爰依侵權行為法律關係提起本訴，
    並聲明：被告應給付原告40,000元，及自起訴狀繕本送達翌
    日起至清償日止，按週年利率5％計算之利息。　
四、被告未於言詞辯論期日到場，亦未提出書狀作何聲明或陳述
    。
五、本院得心證之理由：
(一)按因故意或過失，不法侵害他人之權利者，負損害賠償責任
    。故意以背於善良風俗之方法，加損害於他人者亦同；數人
    共同不法侵害他人之權利者，連帶負損害賠償責任。不能知
    其中孰為加害人者亦同。造意人及幫助人，視為共同行為人
    ；連帶債務之債權人，得對於債務人中之一人或數人或其全
    體，同時或先後請求全部或一部之給付，民法第184條第1項
    、第185條、第273條第1項分別定有明文。又民事共同侵權
    行為，不以有意思聯絡為必要，數人間之行為，苟為損害之
    共同原因，即為行為關聯共同，足成立共同侵權行為（最高
    法院67年台上字第1737號判決意旨參照）。加害人於共同侵
    害權利之目的範圍內，各自分擔實行行為之一部，而互相利
    用他人之行為，以達其目的者，仍不失為共同侵權行為人，
    而應對於全部所發生之結果，連帶負損害賠償責任（最高法
    院78年度台上字第2479號判決意旨參照）。
(二)經查，原告主張之事實，業據其提出匯款交易明細、原告存
    摺封面為證(附民卷第9頁，本院卷第41至43頁)，並有兩造
    警詢筆錄、被告及陳緯琳之詢問筆錄、本院110年度審金訴
    字第374號準備程序筆錄、本院111年度金訴字第32號準備程
    序筆錄存卷可稽（本院卷第61至91頁），而被告因本件侵權
    行為，經本院刑事庭以111年度金訴字第32號，判處被告犯
    三人以上共同詐欺取財罪，處有期徒刑1年2月，有此判決書
    在卷可參（本院卷第13至24頁），復經本院依職權調取本院
    111年度金訴字第32號刑事案件電子卷證（刑案電子卷證於
    本院卷證物袋內）核閱無誤。而被告就原告主張之事實，已
    於相當時期受合法通知，其於言詞辯論期日未到場爭執，亦
    未提出書狀作有利於己之聲明或陳述以供本院審酌，依民事
    訴訟法第280條第3項、第1項規定，視同自認，是本件依調
    查證據之結果，認原告主張之事實堪信為真實。準此，被告
    提供系爭帳戶予詐欺集團成員使用，嗣詐欺集團成員向原告
    詐騙，致原告陷於錯誤而匯款40,000元至系爭帳戶，被告則
    負責提領贓款，原告受有40,000元財產上損害一情，業如認
    定如前述，堪認被告確有與詐欺集團成員共同詐取原告財物
    之侵權行為事實，且被告之行為與原告受詐欺所受損害之間
    具有相當因果關係，是被告與詐欺集團成員自應就原告所受
    損害負連帶賠償責任，又數人共同為侵權行為致加害於他人
    時，本各有賠償其損害全部之責。從而，原告依侵權行為之
    法律關係，請求被告給付40,000元，為有理由，應予准許。
(三)末按遲延之債務，以支付金錢為標的者，債權人得請求依法
    定利率計算之遲延利息；應付利息之債務，其利率未經約定
    ，亦無法律可據者，週年利率為5％；給付無確定期限者，債
    務人於債權人得請求給付時，經其催告而未為給付，自受催
    告時起，負遲延責任。其經債權人起訴而送達訴狀，與催告
    有同一之效力，民法第233條第1項前段、第203條、第229條
    第2項亦分別定有明文。查原告起訴狀繕本於111年5月5日寄
    存送達被告（附民卷第11頁），自寄存之日起經10日即111
    年5月15日發生送達加催告之效力，準此，原告請求給付自
    起訴狀繕本送達翌日即111年5月16日起至清償日止，按週年
    利率5％計算之利息，於法並無不合，應予准許　　
六、綜上所述，原告依侵權行為之法律關係，請求被告給付40,0
    00元，及自111年5月16日起至清償日止，按週年利率5％計算
    之利息，為有理由，應予准許。
七、本件係就民事訴訟法第436條之8適用小額訴訟程序所為被告
    敗訴之判決，依同法第436條之20規定，應依職權宣告假執
    行，並依同法第436條之23準用第436條第2項，適用同法第3
    92條第2項規定，依職權宣告被告如預供擔保，得免為假執
    行。
八、本件原告提起刑事附帶民事訴訟，而由本院刑事庭依刑事訴
    訟法第504條第1項規定，裁定移送前來，依同條第2項規定
    免繳納裁判費，其於本院審理期間，亦未產生其他訴訟必要
    費用，並無訴訟費用負擔問題，附此敘明。
中　　華　　民　　國　　111 　年　　12　　月　　9 　　日
          　　　　鳳山簡易庭  法　官  藍雅筠
以上正本係照原本作成。　　　　　　　　　
民事訴訟法第436條之24第2項：對於本判決之上訴，非以違背法
令為理由，不得為之。
如對本判決上訴，須於判決送達後20日內向本院提出上訴狀，並
須表明原判決所違背之法令及其具體內容與依訴訟資料可認為原
判決有違背法令之具體事實之上訴理由（均須按他造當事人之人
數附繕本）。　
中　　華　　民　　國　　111 　年　　12　　月　　9 　　日
                              書記官  蔡毓琦